臺灣高雄地方法院刑事判決　　　　　　　93年度訴字第3275號
公　訴　人　臺灣高雄地方法院檢察署檢察官
被　　　告　乙○○
　　　（原名張晉邁）
　　　　　　　　　　（原
　　　　　　　　　　(
指定辯護人　本院公設辯護人周書帆
上列被告因違反槍砲彈藥刀械管制條例案件，經檢察官提起公訴
（93年度偵字第15523 號、第20318 號），本院判決如下：
    主  文
乙○○未經許可，持有可發射子彈具有殺傷力之改造手槍，累犯
，處有期徒刑貳年，併科罰金新台幣伍拾萬元，罰金如易服勞役
，以罰金總額與陸個月之日數比例折算。扣案均具有殺傷力之改
造克拉克手槍貳支（含彈匣個，槍枝管制編號分別為0000
000000號、0000000000號）、改造貝瑞塔手槍
壹支（含彈匣壹個，槍枝管制編號0000000000號）及
改造子彈共玖顆，均沒收之。
    事  實
一、乙○○（原名張晉邁，原身分證統一編號為Ｚ000000000 號
    ，於民國93年12月15日更名為乙○○，並重配身分證統一編
    號為Ｚ000000000號）前因竊盜、偽造文書罪，經臺灣台南地
    方法院於民國88年8 月12日以88年度易字第1850號判處有期
    徒刑1 年2 月確定，又另經撤銷假釋執行殘刑2 年10月27日
    ，於92年7 月25日縮短刑期執行完畢，翌日出監。詎其仍不
    知悔改，明知非經中央主管機關許可，不得無故持有槍砲彈
    藥刀械管制條例所列管之槍、彈，仍於92年10月初某日，在
    高雄市○○區○○路上蘋果星球網路咖啡店對面之停車場，
    收受由姓名年籍不詳，綽號「小榮」之成年男子所交付均具
    殺傷力之改造克拉克手槍2 支（含彈匣3 個，均係由仿GLOC
    K 廠27型半自動手槍製造之玩具手槍換裝土造金屬槍管而成
    之改造手槍，槍枝管制編號分別為0000000000號、00000000
    00號）、改造貝瑞塔手槍1 支（含彈匣1 個，係由仿BERETT
    A 廠84型半自動手槍製造之玩具手槍換裝土造金屬槍管而成
    之改造手槍，槍枝管制編號0000000000號）及供上述手槍所
    用，具殺傷力之改造子彈18顆及製式子彈2 顆，並未經許可
    而持有之，且於93年7 月中旬某日，在台南縣佳里鎮某處，
    試射其中改造子彈1 顆。嗣於93年8 月2 日凌晨0 時40分許
    ，在高雄市○○路與中山高速公路口，警方見乙○○行跡可
    疑，攔下盤查身分後，在其隨身背包內查獲克拉克手槍1 支
    （含彈匣2 個，槍枝支管制編號0000000000號）、改造貝瑞
    塔手槍1 支（含彈匣1 個，槍枝管制編號0000000000 號）
    、改造子彈15顆及制式子彈1 顆。又於同日下午2 時10 分
    許，乙○○主動帶同警方前往其位於台南市○區○○路2段
    192 巷100 號4 樓之2 住處，取出改造克拉克手槍1 支（含
    彈匣1 個，槍枝管制編號0000000000號）、改造子彈2 顆及
    制式子彈1 顆。
二、案經高雄市政府警察局移送臺灣高雄地方法院檢察署檢察官
    偵查起訴。
　　理  由
一、訊據被告乙○○對於上開違反槍砲彈藥刀械管制條例之事實
    坦承不諱，並有被告所不爭執之證人黃耀宏、甲○○於警詢
    時之證述足參，復有改造克拉克手槍2 支（含彈匣3 個）、
    改造貝瑞塔手槍1 支（含彈匣1 個）、改造子彈17顆及製式
    子彈2 顆扣案及照片8 幀附卷可證（見警卷A 卷第28、30、
    36至41頁）。再上開扣案槍、彈經送請鑑定，其結果略以：
    (一)送鑑改造克拉克手槍2 支（槍枝管制編號0000000000號、
    0000000000號）均係由仿GLOCK 廠27型半自動手槍製造之玩
    具手槍換裝土造金屬槍管而成之改造手槍，均機械性能良好
    ，均可擊發適用子彈，認均具殺傷力；(二)送鑑改造貝瑞塔拉
    克手槍1 支（槍枝支管制編號0000000000號），認係由仿BE
    RETTA 廠84型半自動手槍製造之玩具手槍換裝土造金屬槍管
    而成之改造手槍，可擊發適用之子彈，認具殺傷力；(三)送鑑
    改造子彈共17顆，其中14顆，認均係由土造金屬彈殼加裝直
    徑約8.0mm 金屬彈頭而成之土造子彈，經取樣7 顆試射結果
    ，均可擊發，認均具殺傷力，另3 顆認均係由土造金屬彈殼
    加裝直徑9.1mm 金屬彈頭而成之土造子彈，經取樣1 顆試射
    結果，可擊發，認具殺傷力；(四)送鑑制式子彈2 顆，認均係
    口徑9mm 之制式子彈，採實際試射，均可擊發，認均具殺傷
    力等情，有內政部警政署刑事警察局93年9 月6 日刑鑑字第
    0930162195號鑑驗通知書1 份在卷可証（見93年度偵字第
    15523 號偵查卷第16至22頁）。是被告自白與事實相符，堪
    信為真實。本件事證明確，被告犯行洵堪認定。又被告原名
    張晉邁，原身分證統一編號為Ｚ000000000 號，於93年12月
    15日更名為乙○○，並重配身分證統一編號為Ｚ000000000號
    乙情，有台南市東區戶政事務所93年12月16日函、個人姓名
    / 原姓名更改資料查詢結果各1 份附卷可稽（見本院卷第28
    、73頁），併予敘明。
二、扣案之改造手槍共3 支（其中2 支係由仿GLOCK 廠27型半自
    動手槍製造之玩具手槍換裝土造金屬槍管而成之改造手槍，
    ，另1 支係由仿BERETTA 廠84型半自動手槍製造之玩具手槍
    換裝土造金屬槍管而成之改造手槍），係屬槍砲彈藥刀械管
    制條例第4 條第1 項第1 款之「可發射金屬或子彈具有殺傷
    力之各式槍砲」；而扣案子彈19顆，則屬同條項第2 款之「
    子彈」；且非經中央主管機關許可，均不得持有，同條例第
    5 條定有明文。又本件被告行為後，槍砲彈藥刀械管制條例
    部分條文業於94年1 月26日修正公布，並於同年月28日生效
    ，其中關於未經許可持有可發射金屬或子彈具有殺傷力之改
    造手槍罪部分，舊法係規定於第11條第4 項處罰，新法係規
    定於第8 條第4 項處罰，舊法法定本刑為1 年以上7 年以下
    有期徒刑，併科新台幣7 百萬元以下罰金；新法法定本刑為
    3 年以上10年以下有期徒刑，併科新台幣7 百萬元以下罰金
    ，經比較新舊法，以修正前之槍砲彈藥刀械管制條例第11條
    第4 項規定有利於被告，是依刑法第2 條第1 項但書之規定
    ，應適用修正前之槍砲彈藥刀械管制條例第11條第4 項規定
    處斷。另槍砲彈藥刀械管制條例第12條第4 項並未修正，自
    不生比較新舊法之問題。是核被告所為，係犯修正前之槍砲
    彈藥刀械管制條例第11條第4 項之未經許可，持有可發射子
    彈具有殺傷力之改造手槍罪、現行同條例第12條第4 項之未
    經許可，持有子彈罪。又按修正前槍砲彈藥刀械管制條例第
    10條規定所稱之「模型槍」，係指原設計非供殺敵、獵物，
    而使用特殊（空白）子彈，可供田徑比賽起步信號、亦可供
    以嚇退野獸，或射擊訓練等用途之金屬材質槍枝，而修正前
    同條例第11條所稱之「其他可發射金屬或子彈具有殺傷力之
    槍枝」，係指改造模型槍以外經製造、改造具殺傷力之其他
    槍枝，是檢察官就被告上開持有改造手槍3 支犯行部分，誤
    載被告係犯 (修正前）槍砲彈藥刀械管制條例第10條第4項
    ，稍有未洽，此部分業經公訴檢察官於本院審理時更正起訴
    法條為修正前同條例第11條第4 項，附此敘明。被告以一持
    有行為，同時觸犯前開二構成要件不同之罪名，為想像競合
    犯，應依刑法第55條之規定，從一重以持有可發射子彈具有
    殺傷力之改造手槍罪處斷。另查被告前因竊盜、偽造文書罪
    ，經臺灣台南地方法院於88年8 月12日以88年度易字第1850
    號判處有期徒刑1 年2 月確定，又另經撤銷假釋執行殘刑2
    年10月27日，於92年7 月25日縮短刑期執行完畢，翌日出監
    ，有臺灣高等法院被告全國前案紀錄表1 份附卷可按，其受
    有期徒刑之執行完畢，5 年以內再犯有期徒刑以上之罪，為
    累犯，依法加重其刑。爰審酌被告曾有違反肅清煙毒條例、
    妨害兵役治罪條例、竊盜等前科，有臺灣高等法院被告全國
    前案紀錄表1 份附卷可稽，素行非佳，其明知非法持有槍、
    彈係嚴重觸法行為，竟無視法律規定，仍持有本案扣案之槍
    、彈，對社會治安造成之隱藏危害甚大，另衡其未經許可持
    有之改造手槍及子彈之數量，犯罪後坦承犯行，尚知悔悟及
    其犯罪之動機、目的、手段、智識程度、生活狀況等一切情
    狀，量處如主文所示之刑，以資懲儆，並就併科罰金部分諭
    知以罰金總額與6 個月之日數比例折算。
三、扣案均具有殺傷力之改造克拉克手槍2 支（含彈匣3 個，槍
    枝管制編號分別為0000000000號、0000000000號）、改造貝
    瑞塔手槍1 支（含彈匣1 個，槍枝管制編號0000000000號）
    及送驗剩餘之改造子彈9 顆，為槍砲彈藥刀械管制條例所規
    定未經許可不得持有之違禁物，不問屬於犯人與否，應依刑
    法第38條第1 項第1 款之規定，宣告沒收。至其餘業經試射
    之改造子彈8 顆及制式子彈2 顆（參內政部警政署刑事警察
    局上開鑑定書）及被告於93年7 月中旬某日，自行擊發之改
    造子彈1 顆（未扣案），既均因試射而滅失，爰不另為沒收
    之諭知，附此敘明。
據上論斷，應依刑事訴訟法第299 條第1 項前段，修正前槍砲彈
藥刀械管制條例第11條第4 項、現行槍砲彈藥刀械管制條例第12
條第4 項，刑法第11條前段、第2 條第1 項但書、第55條、第47
條、第42條第3 項、第38條第1 項第1 款，罰金罰鍰提高標準條
例第2 條，現行法規所定貨幣單位折算新台幣條例第2 條，判決
如主文。
本案經檢察官丙○○到庭執行職務
中　　華　　民　　國　　94　　年　　7 　　月　　20　　日
　　　　　　　　　刑事第十五庭審判長法　官　莊松泉
                                    法  官  林揚奇
                                    法  官  林永村
以上正本證明與原本無異。
如不服本判決，應於判決送達後10日內，向本院提出上訴狀。
中　　華　　民　　國　　94　　年　　7 　　月　　20　　日
                                    書記官  李祥銘
附錄本判決論罪科刑依據之法條：
修正前槍砲彈藥刀械管制條例第11條：
未經許可，製造、販賣或運輸第4 條第1 項第1 款所稱其他可發
射金屬或子彈具有殺傷力之各式槍砲者，處5 年以上有期徒刑，
併科新臺幣1千萬元以下罰金。
未經許可，轉讓、出租或出借前項所列槍砲者，處3 年以上10年
以下有期徒刑，併科新臺幣7百萬元以下罰金。
意圖供自己或他人犯罪之用，而犯前二項之罪者，處無期徒刑或
7 年以上有期徒刑，併科新臺幣1 千萬元以下罰金。
未經許可，持有、寄藏或意圖販賣而陳列第一項所列槍砲者，處
1年以上7年以下有期徒刑，併科新臺幣7百萬元以下罰金。
第一項至第三項之未遂犯罰之。
槍砲彈藥刀械管制條例第12條：
未經許可，製造、販賣或運輸子彈者，處1 年以上7 年以下有期
徒刑，併科新台幣5百萬元以下罰金。
未經許可，轉讓、出租或出借子彈者，處6 月以上5 年以下有期
徒刑，併科新台幣3 百萬元以下罰金。
意圖供自己或他人犯罪之用，而犯前二項之罪者，處3 年以上10
年以下有期徒刑，併科新台幣7百萬元以下罰金。
未經許可，持有、寄藏或意圖販賣而陳列子彈者，處5 年以下有
期徒刑，併科新台幣3百萬元以下罰金。
第一項至第三項之未遂犯罰之。
